【裁判字號】    98,訴,10
【裁判日期】    980618
【裁判案由】    毒品危害防制條例
【裁判全文】
臺灣臺北地方法院刑事判決                98年度訴字第10號
公  訴  人  臺灣臺北地方法院檢察署檢察官
被      告  甲○○
                    （另案在臺灣臺北監獄臺北分監執行中）
上列被告因毒品危害防制條例案件，經檢察官提起公訴（97年度
毒偵字第3661號），於本院準備程序進行中，被告先就被訴事實
為有罪之陳述，經合議庭裁定由受命法官獨任進行簡式審判程序
，判決如下：
    主  文
甲○○施用第一級毒品，累犯，處有期徒刑伍月，扣案第一級毒
品海洛因粉末壹包（原淨重零點二八五零公克，取樣零點零零四
五公克鑑驗用罄，驗餘淨重零點二八零五公克）沒收銷燬之，外
包裝袋壹個（重零點一七公克）沒收；又施用第二級毒品，累犯
，處有期徒刑拾月，扣案第二級毒品甲基安非他命壹包（原淨重
零點一五九零公克，取樣零點零零零二公克鑑驗用罄，驗餘淨重
零點一五八八公克）沒收銷燬之，外包裝袋壹個（重零點二公克
）沒收。應執行有期徒刑有期徒刑壹年，扣案第一級毒品海洛因
粉末壹包（原淨重零點二八五零公克，取樣零點零零四五公克鑑
驗用罄，驗餘淨重零點二八零五公克）及第二級毒品甲基安非他
命壹包（原淨重零點一五九零公克，取樣零點零零零二公克鑑驗
用罄，驗餘淨重零點一五八八公克）均沒收銷燬之，外包裝袋貳
個（各重零點一七公克、零點二公克）均沒收。
    事  實
一、甲○○曾因施用毒品案件，經臺灣板橋地方法院95年度毒聲
    字第1775號裁定送觀察、勒戒，嗣因認有繼續施用毒品之傾
    向，又以95年度毒聲字第2488號裁定送強制戒治，而於執行
    屆滿6 月後，其成效經評定為合格，認無繼續戒治之必要，
    乃於民國96年11月19日釋放，並由臺灣板橋地方法院檢察署
    檢察官於96年12月6 日以96年度戒毒偵字第565 號處分不起
    訴。詎甲○○仍不知悔悟，復於97年7 月10日犯施用毒品案
    件，經臺灣板橋地方法院97年度訴字第4218號刑事判決判處
    有期徒刑8 月確定；另於97年10月18日、10月22日犯施用毒
    品案件，經臺灣板橋地方法院97年度訴字第5338號刑事判決
    判處有期徒刑4 月、7 月，應執行有期徒刑9 月確定；再於
    98年1 月18日、1 月21日犯施用毒品案件，經臺灣板橋地方
    法院98年度訴字第792 號刑事判決判處有期徒刑4 月、10月
    ，應執行有期徒刑1 年確定；現在監執行此5 案。
二、甲○○復因搶奪、竊盜案件，經臺灣板橋地方法院以95年度
    訴字第3500號刑事判決判處有期徒刑7 月、3 月確定；又犯
    竊盜案件，經臺灣板橋地方法院以96年度易字第488 號刑事
    判決判處有期徒刑5 月確定。上開3 罪經臺灣板橋地方法院
    96年度聲減字第5227號裁定，依中華民國九十六年度罪犯減
    刑條例規定，分別減為3 月15日、1 月15日、2 月15日，應
    執行有期徒刑6 月確定，甲○○於96年11月19日入監執行，
    迄97年5 月18日縮刑期滿執行完畢。
三、詎甲○○仍不知悔改，復基於施用第一級毒品海洛因及第二
    級毒品甲基安非他命之犯意，於前次強制戒治執行完畢釋放
    後5 年內之97年11月4 日下午5 時30分許，在臺北市中山區
    圓山捷運站廁所內，以針筒注射之方式，施用海洛因1 次。
    又於同日晚間10時許，在其位於臺北縣樹林市○○街135 號
    10樓住處內，以打火機燒烤而吸食煙霧之方式，施用第二級
    毒品甲基安非他命1 次。嗣為警於97年11月5 日上午5 時5
    分許，在臺北市○○區○○路4 段362 號前查獲，並扣得海
    洛因1 包（原淨重0.2850公克，取樣0.0045公克鑑驗用罄，
    驗餘淨重0.2805公克，外包裝袋1 個重0.17公克）及甲基安
    非他命1 包（原淨重0.1590公克，取樣0.0002公克鑑驗用罄
    ，驗餘淨重0.1588公克，外包裝袋1 個重0.2 公克），又採
    集甲○○尿液送驗呈嗎啡、甲基安非他命陽性反應，始知上
    情。
四、案經臺北縣政府警察局新店分局移請臺灣臺北地方法院檢察
    署檢察官偵查起訴，於本院準備程序進行中，甲○○先就被
    訴事實為有罪之陳述，經合議庭裁定由受命法官獨任進行簡
    式審判程序。
    理  由
一、前開犯罪事實，業據被告甲○○於警詢時、偵訊中及本院審
    理中坦承不諱（見偵查卷第10頁、第31頁、本院卷第111 頁
    ），被告為警查獲後所採集之尿液，經以氣相層析質譜儀檢
    驗結果，確呈嗎啡陽性反應及甲基安非他命陽性反應，此有
    臺灣尖端先進生技醫藥股份有限公司濫用藥物檢驗報告及結
    文、尿液檢體委驗單附卷可考（見第37至39頁），且被告為
    警查獲時所扣得之白粉1 包（原淨重0.2850公克，取樣0.00
    45公克鑑驗用罄，驗餘淨重0.2805公克，外包裝袋1 個重0.
    17公克）及結晶體1 包（原淨重0.1590公克，取樣0.0002公
    克鑑驗用罄，驗餘淨重0.1588公克，外包裝袋1 個重0.2 公
    克），經交通部民用航空局醫務中心以氣相層析質譜儀法鑑
    驗結果，分別含第一級毒品海洛因、第二級毒品甲基安非他
    命成分無誤，此有該中心97年11月14日航藥鑑字第0975807
    號鑑定書1 份在卷足憑（見偵查卷第35頁），復有該白粉、
    結晶體各1 包扣案可佐（見偵查卷第16至19頁）。綜上，被
    告之自白有上開各項證據足資佐證，堪認與事實相符，可以
    採信。又查被告曾因施用毒品案件，經臺灣板橋地方法院95
    年度毒聲字第1775號裁定送觀察、勒戒，嗣因認有繼續施用
    毒品之傾向，又以95年度毒聲字第2488號裁定送強制戒治，
    而於執行屆滿6 月後，其成效經評定為合格，認無繼續戒治
    之必要，乃於96年11月19日釋放，並由臺灣板橋地方法院檢
    察署檢察官於96年12月6 日以96年度戒毒偵字第565 號處分
    不起訴；此後5 年內，被告又於97年7 月10日犯施用毒品案
    件，經臺灣板橋地方法院97年度訴字第4218號刑事判決判處
    有期徒刑8 月確定；另於97年10月18日、10月22日經臺灣板
    橋地方法院97年度訴字第5338號刑事判決判處有期徒刑4 月
    、7 月，應執行有期徒刑9 月確定；再於98年1 月18日、1
    月21日犯施用毒品案件，經臺灣板橋地方法院98年度訴字第
    792 號刑事判決判處有期徒刑4 月、10月，應執行有期徒刑
    1 年確定；被告現在監執行此5 罪等情，有臺灣高等法院被
    告前案紀錄表附卷可參（見本院卷第114 至124 頁），是被
    告於前次強制戒治執行完畢釋放後5 年內屢犯施用毒品之罪
    及本件施用毒品之罪，無庸再送觀察勒戒或強制戒治，應逕
    科以刑罰處罰。綜上，本案事證明確，被告施用第一級毒品
    、第二級毒品犯行，應堪認定，應依法論罪科刑。
二、核被告所為，係犯毒品危害防制條例第10條第1 項施用第一
    級毒品罪及同條第2 項施用第二級毒品罪。其持有第一級毒
    品、持有第二級毒品之低度行為分別為施用第一級毒品、施
    用第二級毒品毒品之高度行為所吸收，均不另論罪。又被告
    施用第一級毒品之行為與施用第二級毒品之行為，犯意個別
    ，行為互異，應予分論併罰。再查，被告曾因搶奪、竊盜案
    件，經臺灣板橋地方法院以95年度訴字第3500號刑事判決判
    處有期徒刑7 月、3 月確定；又犯竊盜案件，經臺灣板橋地
    方法院以96年度易字第488 號刑事判決判處有期徒刑5 月確
    定；上開3 罪經臺灣板橋地方法院96年度聲減字第5227號裁
    定，依中華民國九十六年度罪犯減刑條例規定，分別減為3
    月15日、1 月15日、2 月15日，應執行有期徒刑6 月確定，
    被告於96年11月19日入監執行，迄97年5 月18日縮刑期滿執
    行完畢等情，亦有前揭臺灣高等法院被告前案紀錄表附卷足
    參，是被告於前次徒刑之執行完畢後，5 年以內故意再犯本
    案2 件施用毒品之罪，均為累犯，均應依法加重其刑。爰審
    酌：(一)被告曾因施用毒品而觸法，經觀察勒戒、強制戒治後
    ，仍屢次再犯，顯無悔悟；(二)施用毒品非但戕害身心，亦可
    能因此危害社會秩序，損害非輕；(三)但被告犯罪後坦承犯行
    ，庭訊時態度尚可等一切情狀，量處如主文所示之刑，並合
    併定應執行之刑，以示懲儆。
三、末查，扣案白粉1 包（原淨重0.2850公克，取樣0.0045公克
    鑑驗用罄，驗餘淨重0.2805公克）及結晶體1 包（原淨重0.
    1590公克，取樣0.0002公克鑑驗用罄，驗餘淨重0.1588公克
    ），既經交通部民用航空局醫務中心鑑驗確含第一級毒品海
    洛因、第二級毒品甲基安非他命成分，業如前述，爰依毒品
    危害防制條例第18條第1 項前段規定，應予宣告沒收銷燬之
    。又該2 包毒品之外包裝袋各1 個（各重0.17公克、0.2 公
    克），為被告所有，供保存毒品以利施用犯罪所用之物，亦
    據被告供明在卷（見偵查卷第9 頁），爰依刑法第38條第1
    項第2 款規定，併予沒收之。
據上論斷，應依刑事訴訟法第273 條之1 第1 項、第299 條第1
項前段，毒品危害防制條例第10條第1 項、第2 項、第18條第1
項前段，刑法第11條前段、第47條第1 項、第51條第5 款、第38
條第1 項第2 款，判決如主文。
本案經檢察官簡逸薇到庭執行職務。
中    華    民    國    98    年    6     月    18    日
                  刑事第六庭  法  官  林晏如
上正本與原本無異。
如不服本判決，應於判決送達後10日內，向本院提出上訴狀。
                              書記官  楊盈茹
中    華    民    國    98    年    6     月    18    日
附錄本案論罪科刑法條全文：
毒品危害防制條例第10條
施用第一級毒品者，處 6 月以上 5 年以下有期徒刑。
施用第二級毒品者，處 3 年以下有期徒刑。


司法院資訊處製作；財團法人民間司法改革基金會備份。
